<?xml version='1.0' encoding='utf-8'?>
<verb default="clárscátáil" disambig="">
  <verbalNoun default="clárscátáil" />
  <verbalAdjective default="clárscátáilte" />
  <tenseForm default="clárscátáil" tense="Past" dependency="Indep" person="Base" />
  <tenseForm default="clárscátálamar" tense="Past" dependency="Indep" person="Pl1" />
  <tenseForm default="clárscátáladar" tense="Past" dependency="Indep" person="Pl3" />
  <tenseForm default="clárscátáladh" tense="Past" dependency="Indep" person="Auto" />
  <tenseForm default="clárscátáil" tense="Past" dependency="Dep" person="Base" />
  <tenseForm default="clárscátálamar" tense="Past" dependency="Dep" person="Pl1" />
  <tenseForm default="clárscátáladar" tense="Past" dependency="Dep" person="Pl3" />
  <tenseForm default="clárscátáladh" tense="Past" dependency="Dep" person="Auto" />
  <tenseForm default="clárscátáladh" tense="PastCont" dependency="Indep" person="Base" />
  <tenseForm default="clárscátálainn" tense="PastCont" dependency="Indep" person="Sg1" />
  <tenseForm default="clárscátáilteá" tense="PastCont" dependency="Indep" person="Sg2" />
  <tenseForm default="clárscátálaimis" tense="PastCont" dependency="Indep" person="Pl1" />
  <tenseForm default="clárscátálaidís" tense="PastCont" dependency="Indep" person="Pl3" />
  <tenseForm default="clárscátáiltí" tense="PastCont" dependency="Indep" person="Auto" />
  <tenseForm default="clárscátáladh" tense="PastCont" dependency="Dep" person="Base" />
  <tenseForm default="clárscátálainn" tense="PastCont" dependency="Dep" person="Sg1" />
  <tenseForm default="clárscátáilteá" tense="PastCont" dependency="Dep" person="Sg2" />
  <tenseForm default="clárscátálaimis" tense="PastCont" dependency="Dep" person="Pl1" />
  <tenseForm default="clárscátálaidís" tense="PastCont" dependency="Dep" person="Pl3" />
  <tenseForm default="clárscátáiltí" tense="PastCont" dependency="Dep" person="Auto" />
  <tenseForm default="clárscátálann" tense="PresCont" dependency="Indep" person="Base" />
  <tenseForm default="clárscátálaim" tense="PresCont" dependency="Indep" person="Sg1" />
  <tenseForm default="clárscátálaimid" tense="PresCont" dependency="Indep" person="Pl1" />
  <tenseForm default="clárscátáiltear" tense="PresCont" dependency="Indep" person="Auto" />
  <tenseForm default="clárscátálann" tense="PresCont" dependency="Dep" person="Base" />
  <tenseForm default="clárscátálaim" tense="PresCont" dependency="Dep" person="Sg1" />
  <tenseForm default="clárscátálaimid" tense="PresCont" dependency="Dep" person="Pl1" />
  <tenseForm default="clárscátáiltear" tense="PresCont" dependency="Dep" person="Auto" />
  <tenseForm default="clárscátálfaidh" tense="Fut" dependency="Indep" person="Base" />
  <tenseForm default="clárscátálfaimid" tense="Fut" dependency="Indep" person="Pl1" />
  <tenseForm default="clárscátálfar" tense="Fut" dependency="Indep" person="Auto" />
  <tenseForm default="clárscátálfaidh" tense="Fut" dependency="Dep" person="Base" />
  <tenseForm default="clárscátálfaimid" tense="Fut" dependency="Dep" person="Pl1" />
  <tenseForm default="clárscátálfar" tense="Fut" dependency="Dep" person="Auto" />
  <tenseForm default="clárscátálfadh" tense="Cond" dependency="Indep" person="Base" />
  <tenseForm default="clárscátálfainn" tense="Cond" dependency="Indep" person="Sg1" />
  <tenseForm default="clárscátálfá" tense="Cond" dependency="Indep" person="Sg2" />
  <tenseForm default="clárscátálfaimis" tense="Cond" dependency="Indep" person="Pl1" />
  <tenseForm default="clárscátálfaidís" tense="Cond" dependency="Indep" person="Pl3" />
  <tenseForm default="clárscátálfaí" tense="Cond" dependency="Indep" person="Auto" />
  <tenseForm default="clárscátálfadh" tense="Cond" dependency="Dep" person="Base" />
  <tenseForm default="clárscátálfainn" tense="Cond" dependency="Dep" person="Sg1" />
  <tenseForm default="clárscátálfá" tense="Cond" dependency="Dep" person="Sg2" />
  <tenseForm default="clárscátálfaimis" tense="Cond" dependency="Dep" person="Pl1" />
  <tenseForm default="clárscátálfaidís" tense="Cond" dependency="Dep" person="Pl3" />
  <tenseForm default="clárscátálfaí" tense="Cond" dependency="Dep" person="Auto" />
  <moodForm default="clárscátáladh" mood="Imper" person="Base" />
  <moodForm default="clárscátálaim" mood="Imper" person="Sg1" />
  <moodForm default="clárscátáil" mood="Imper" person="Sg2" />
  <moodForm default="clárscátálaimis" mood="Imper" person="Pl1" />
  <moodForm default="clárscátálaigí" mood="Imper" person="Pl2" />
  <moodForm default="clárscátálaidís" mood="Imper" person="Pl3" />
  <moodForm default="clárscátáiltear" mood="Imper" person="Auto" />
  <moodForm default="clárscátála" mood="Subj" person="Base" />
  <moodForm default="clárscátálaimid" mood="Subj" person="Pl1" />
  <moodForm default="clárscátáiltear" mood="Subj" person="Auto" />
</verb>
